【裁判字號】    95,訴,9
【裁判日期】    950317
【裁判案由】    違反毒品危害防制條例
【裁判全文】
臺灣雲林地方法院刑事判決                 95年度訴字第9號
公  訴  人  臺灣雲林地方法院檢察署檢察官
被      告  甲○○
上列被告因毒品危害防制條例案件，經檢察官提起公訴（94年度
毒偵字第2189號），本院判決如下：
    主  文
甲○○施用第一級毒品，累犯，處有期徒刑壹年。
    犯罪事實
一、甲○○前於民國90年間因妨害兵役條例案件，經臺灣南投地
    方法院於91年7 月2 日，以90年度埔刑簡字第69號判處有期
    徒刑2 月，並於91年10月29日確定，甫於94年3 月28日易科
    罰金執行完畢。又因施用毒品案件，經觀察、勒戒，認無繼
    續施用毒品之傾向，由臺灣臺中地方法院檢察署檢察官於94
    年4 月29日，以94年度毒偵字第1997、2124號為不起訴處分
    確定。詎仍不思悔改，於前開觀察、勒戒執行完畢釋放後5
    年內又基於施用第一級毒品之犯意，於94年10月8 日晚上10
    時45分許採尿時回溯前72小時內之某時，在不詳處所，以不
    詳方式，施用第一級毒品海洛因1 次。嗣因甲○○另涉竊盜
    案件，為警於94年10月8 日查獲後，移送臺灣雲林地方法院
    檢察署，經該署檢察官聲請本院裁定羈押獲准，解送臺灣雲
    林看守所執行羈押時，於同日晚上10時45分許，臺灣雲林看
    守所經甲○○同意採集其尿液送驗後，結果呈嗎啡陽性反應
    ，始悉上情。
二、案經臺灣雲林看守所報請臺灣雲林地方法院檢察署檢察官偵
    查起訴。
    理  由
一、訊據被告甲○○矢口否認有何於上揭時間施用第一級毒品海
    洛因之犯行，辯稱：並未施打毒品，就算驗尿結果是準確的
    ，也不代表有施用毒品，有可能其他原因造成驗尿有驗到毒
    品反應，且在入所前有服用感冒藥，又因牙痛有吃止痛藥，
    導致尿液產生毒品反應，再入所前有與人打麻將，不知是否
    吸到二手煙云云。惟查：
    (一)被告於94年10月8 日晚上10時45分許，為臺灣雲林看守所
      人員所採集之尿液經送詮昕科技股份有限公司以GC/MS 方
      法檢驗確認後，確呈毒品嗎啡陽性反應，檢出濃度高達16
      43ng/ml 一節，有臺灣雲林第二監獄收容人尿液採集作業
      確認書、同意書、檢體採收紀錄表及詮昕科技股份有限公
      司濫用藥物尿液檢驗報告各1 份（偵卷第3 頁至第5 頁）
      附卷可稽，足見被告於受採尿時回溯前72小時內某時，確
      有施用第一級毒品海洛因之情事。
    (二)再被告先於94年11月16日接受臺灣雲林看守所人員訪談時
      辯稱：係因入所前服用感冒藥，導致尿液產生毒品反應云
      云；繼於94年12月14日臺灣雲林地方法院檢察署檢察事務
      官詢問時改稱：係因牙痛吃了止痛藥，導致尿液產生毒品
      反應；旋又稱：係因入所前與人打麻將，不知是否吸到二
      手煙，才導致尿液產生毒品反應云云，所辯已先後齟齬，
      且被告對於所服用之感冒藥或止痛藥究為何種品牌，均未
      能加以描述，亦無法提供所用餘之藥品供本院調查是否含
      有海洛因或嗎啡成分，則被告所辯係服用感冒藥及止痛藥
      ，方致尿液檢出毒品嗎啡陽性反應云云，均顯非事實。又
      依常理判斷，若與吸食第一級毒品海洛因者同處一室，其
      吸入二手煙或蒸氣之影響程度，與空間大小、密閉性、吸
      入之濃度多寡及吸入時間長短等因素有關，且因個案而異
      ，又縱然吸入二手煙或蒸氣之尿液可檢出毒品反應，其濃
      度亦應遠低於施用者，亦有行政院衛生署管制藥品管理局
      93年7 月30日管檢字第0930007004號函1 紙在卷可參，而
      被告尿液檢出毒品嗎啡陽性反應之濃度既高達1643ng/ml
      ，已如上述，超出可檢驗之閾值濃度300ng/ml甚多，則被
      告辯稱係吸入二手煙云云，亦屬子虛。益證被告確有於受
      採尿時回溯前72小時內某時施用第一級毒品海洛因之行為
      ，要無可疑。
    (三)此外，復有臺灣臺中地方法院檢察署檢察官94年度毒偵字
      第1997、2124號不起訴處分書1 紙（偵卷第13頁）附卷可
      憑，則被告確係於觀察、勒戒執行完畢釋放後5 年內，再
      犯施用毒品危害防制條例之施用第一級毒品罪，至為灼然
      。
    (四)綜上所述，被告所辯顯係事後卸責之詞，不足採信，事證
      明確，被告犯行應堪認定。
二、核被告甲○○所為，係犯毒品危害防制條例第10條第1 項之
    施用第一級毒品罪。被告施用第一級毒品前後持有第一級毒
    品之低度行為應為施用第一級毒品之高度行為所吸收，不另
    論罪。又被告前於90年間因妨害兵役條例案件，經臺灣南投
    地方法院於91年7 月2 日，以90年度埔刑簡字第69號判處有
    期徒刑2 月，並於91年10月29日確定，甫於94年3 月28日易
    科罰金執行完畢，有臺灣高等法院被告前案紀錄表1 份在卷
    可參，其於前開有期徒刑執行完畢後5 年內再犯本件有期徒
    刑以上之罪，為累犯，應依刑法第47條規定，加重其刑。爰
    審酌被告前經送觀察、勒戒後，獲不起訴處分確定，竟再犯
    本件之罪，顯無悔改之意，及其犯罪之目的單純、手段平和
    、所生危害非鉅，然犯罪後猶飾詞狡辯，矢口否認犯行，態
    度惡劣，並考量施用毒品者均有相當程度之成癮性及心理依
    賴性，其犯罪心態與一般刑事犯罪之本質並不相同等一切情
    狀，量處如主文所示之刑。
據上論斷，應依刑事訴訟法第299 條第1 項前段，毒品危害防制
條例第10條第1 項、第23條第2 項，刑法第11條前段、第47條，
判決如主文。
本案經檢察官林禎瑩到庭執行職務。
中    華    民    國    95    年    3     月    17    日
                  刑事第三庭       審判長法  官  劉國賓
                                         法  官  廖國勝
                                         法  官  廖淑華
以上正本證明與原本無異。
如不服本判決，應於判決收受後10日內，向本院提出上訴狀（須
附繕本）。
                                         書記官  張菀純
中    華    民    國    95    年    3     月    17    日
附錄法條：毒品危害防制條例第10條
施用第一級毒品者，處 6 月以上 5 年以下有期徒刑。
施用第二級毒品者，處 3 年以下有期徒刑。


司法院資訊處製作；財團法人民間司法改革基金會備份。
